臺灣新竹地方法院刑事裁定　　　　　　　100年度聲減字第8號
聲　請　人　臺灣新竹地方法院檢察署檢察官
受　刑　人　彭國忠
上列受刑人因妨害婚姻等案件，已經判決罪刑確定，經聲請人聲
請減刑及定其應執行之刑（100 年度聲減字第8 號），本院裁定
如下：
    主  文
彭國忠所犯附表編號1 之罪所處之刑，減刑如附表編號1 「減刑
刑期」欄所示，與附表編號2 所示之罪已減得之刑，應執行有期
徒刑肆月，如易科罰金，以銀元參佰元即新臺幣玖佰元折算壹日
。
    理  由
一、聲請意旨略以：受刑人彭國忠於附表所列日期犯如附表所示
    之罪，經分別判處如附表所示之刑，均經確定在案（尚未定
    其應執行刑）。經查，其所犯各罪，犯罪時間均在中華民國
    96年4 月24日以前，核與中華民國九十六年罪犯減刑條例第
    2 條第1 項第3 款規定相符，應予減刑；又其所犯各罪，合
    於同條例定應執行刑規定，並請定其應執行之刑。爰依同條
    例第8 條第1 項、第3 項、第10條第1 項、第12條規定，聲
    請裁定，並依同條例第9 條諭知易科罰金之折算標準等語。
二、按犯罪在中華民國96年4 月24日以前者，除本條例另有規定
    外，依下列規定減刑：一、死刑減為無期徒刑；二、無期徒
    刑減為有期徒刑20年；三、有期徒刑、拘役或罰金，減其刑
    期或金額2 分之1 。依本條例應減刑之罪，已經判決確定尚
    未執行或執行未完畢者，由檢察官或應減刑之人犯聲請最後
    審理事實之法院裁定之；依本條例應減刑之數罪，經2 以上
    法院裁判確定者，得由1 檢察官或應減刑之人犯合併向其中
    一裁判法院聲請裁定之，96年7 月16日施行之中華民國九十
    六年罪犯減刑條例第2 條第1 項、第8 條第1 項、第3 項分
    別定有明文。又減刑後之易科罰金或易服勞役之折算標準，
    仍宜照原標準定之，「法院辦理九十六年減刑案件應行注意
    事項」第16條亦有明文。次按中華民國九十六年罪犯減刑條
    例之減刑裁定，係按原判決之宣告刑而減之，並非重新判決
    ，故減刑裁定並定應執行刑時，均應依原判決時所應適用法
    律有關定應執行刑之法律規定定之，並不生新舊法比較適用
    之問題（參見臺灣高等法院96年第1 次刑事庭庭長會議就犯
    罪減刑條例法律問題之決議第3 號）。復按依司法院釋字第
    662 號解釋：「中華民國94年2 月2 日修正公布之現行刑法
    第41條第2 項，關於數罪併罰，數宣告刑均得易科罰金，而
    定應執行刑之刑逾6 個月者，排除適用同條第1 項得易科罰
    金之規定部分，與憲法第23條規定有違，並與本院釋字第
    366 號解釋意旨不符，應自本解釋公布之日起失其效力。」
    故對於數罪併罰，數宣告刑均得易科罰金，而定應執行之刑
    超過6 個月之案件，依司法院釋字第366 號、662 號解釋意
    旨，仍得易科罰金。再按2 裁判以上數罪，縱其中一部分已
    執行完畢，如該數罪尚未全部執行完畢，因與刑法第54條及
    司法院院字第1304號解釋所謂僅餘一罪之情形有別，自仍應
    依刑法第53條之規定，定其應執行之刑。又定應執行之刑，
    應由犯罪事實最後判決之法院檢察官聲請該法院依法裁定之
    ，不能因犯罪之一部分所科之刑業經執行完畢，而認檢察官
    之聲請為不合法，予以駁回。至已執行部分，自不能重複執
    行，應由檢察官於指揮執行時扣除之，此與定應執行刑之裁
    定無涉（最高法院81年度台抗字第464 號、86年度台抗字第
    472 號判決意旨參照）。
三、本件受刑人彭國忠所犯如附表編號1 所示案件所判處有期徒
    刑部分，雖已於95年9 月17日徒刑執行完畢，惟因該罪與如
    附表編號2 所示之罪，應予併罰，故在如附表編號1 至2 所
    示之罪刑全部執行完畢前，均應認上開2 罪未全部執行完畢
    ，是如附表編號1 所示之罪刑固然在形式上已經執行完畢，
    仍應予以減刑。經核聲請人聲請就附表編號1 所示之罪予以
    減刑，並聲請就附表編號1 至2 所示之罪，定其應執行之刑
    ，尚無不合，應予准許。爰依中華民國九十六年罪犯減刑條
    例第2 條第1 項第3 款、第8 條第1 項、第9 條、第10條第
    2 項、第12條，修正前刑法第41條第1 項前段、第51條第5
    款，修正前罰金罰鍰提高標準條例第2 條，裁定如主文。
中    華    民    國   100    年    6     月    15    日
                  刑事第一庭  法  官  朱美璘
以上正本證明與原本無異。
如不服本裁定，應於裁定送達後5日內向本院提出抗告狀。
中    華    民    國   100    年    6     月    15    日
                              書記官  楊嘉惠
附表：
┌─────┬──────────┬───────────┐
│編號      │         1          │          2           │
├─────┼──────────┼───────────┤
│罪名      │毒品危害防制條例    │妨害婚姻              │
├─────┼──────────┼───────────┤
│宣告刑    │有期徒刑5 月，如易科│有期徒刑4 月，如易科罰│
│          │罰金，以銀元300 元折│金，以銀元300 元即新臺│
│          │算1 日。            │幣900 元折算1 日；減為│
│          │                    │有期徒刑2 月，如易科罰│
│          │                    │金，以銀元300 元即新臺│
│          │                    │幣900 元折算1 日。    │
├─────┼──────────┼───────────┤
│所犯法條  │毒品危害防制條例第10│刑法第239條後段       │
│          │條第2項             │                      │
├─────┼──────────┼───────────┤
│犯罪日期  │94年9 月9 日20時20分│94年8、9月間某日      │
│          │許採尿前回溯96小時內│                      │
│          │某時                │                      │
├─────┼──────────┼───────────┤
│偵查（自訴│臺灣新竹地方法院檢察│臺灣新竹地方法院檢察署│
│）機關年度│署94年度毒偵字第2082│98年度偵字第913 號、第│
│及案號    │號                  │3239號                │
├──┬──┼──────────┴───────────┤
│    │法院│             臺灣新竹地方法院               │
│    ├──┼──────────┬───────────┤
│  最│案號│94年度竹東簡字第186 │99年度竹簡字第516號   │
│  後│    │號                  │                      │
│  事├──┼──────────┼───────────┤
│  實│判決│94年11月24日        │100年4月25日          │
│  審│日期│                    │                      │
├──┼──┼──────────┴───────────┤
│    │法院│             臺灣新竹地方法院               │
│    ├──┼──────────┬───────────┤
│  確│案號│94年度竹東簡字第186 │99年度竹簡字第516號   │
│  定│    │號                  │                      │
│  判├──┼──────────┼───────────┤
│  決│確定│94年12月22日        │100年5月23日          │
│    │日期│                    │                      │
├──┴──┼──────────┼───────────┤
│合於中華民│第2條第1項第3款     │第2條第1項第3款       │
│國九十六年│                    │                      │
│罪犯減刑條│                    │                      │
│例        │                    │                      │
├─────┼──────────┼───────────┤
│減刑刑期  │有期徒刑2 月又15日  │                      │
└─────┴──────────┴───────────┘